臺灣士林地方法院刑事判決
111年度簡上字第92號
上  訴  人  臺灣士林地方檢察署檢察官
被      告  黃瑞文



上列上訴人因被告犯詐欺案件，不服本院中華民國111年6月27日
110年度審簡字第1048號第一審簡易判決（原起訴案號：110年度
調偵字第635號），提起上訴，本院管轄之第二審合議庭判決如
下：
    主  文
上訴駁回。
    理  由
一、本院審理之範圍：
    按上訴得對於判決之一部為之。上訴得明示僅就判決之刑、
    沒收或保安處分一部為之，刑事訴訟法第348條第1項、第3
    項分別定有明文。原審判決後，檢察官提起上訴，檢察官上
    訴書所載上訴理由僅爭執原審量刑（本院卷第15頁），被告
    黃瑞文並未上訴，故依上開法律規定，本案上訴範圍僅及於
    原審判決之刑之部分，其他犯罪事實、證據、所犯罪名之法
    律適用及沒收部分，均不在上訴範圍內。據此，本院審理的
    範圍僅限於原審判決關於刑之部分，至於未表明上訴之原審
    判決關於犯罪事實、罪名及沒收部分即非本院審判範圍，均
    逕引用原審判決書之記載（如附件），並就其中犯罪事實、
    罪名（刑法第339條第1項之詐欺取財罪）部分，作為本案審
    酌原審之量刑是否違法或不當之基礎。
二、駁回上訴之理由：
  ㈠原審審理後，認被告犯刑法第339條第1項之詐欺取財罪事證
    明確，審酌被告正值青壯年，不思正途謀生獲取所需，明知
    己身財務狀況不佳，竟假藉與告訴人李珍瑩發生一定之感情
    、友誼關係下使告訴人產生錯誤認知，進而詐取告訴人財物
    ，所為實不足取，惟念其犯後已能坦承犯行，態度尚可，與
    告訴人達成和解，然迄今均未履行和解內容，告訴人因而請
    求從重量刑，復考量犯罪所生之危害，及被告犯罪之動機、
    目的、手段，暨被告為高職畢業之智識程度、未婚、無子女
    仰賴其扶養、家庭經濟狀況勉持之生活狀況等一切情狀，量
    處有期徒刑6月，並諭知易科罰金之折算標準。原審復認被
    告前雖未曾因故意犯罪受有期徒刑以上刑之宣告，其犯後坦
    承犯行，並與告訴人成立和解，然被告迄今仍未履行和解條
    件，告訴人所受損害，迄今未獲任何填補，因而認對被告所
    宣告之刑，仍有執行刑罰之必要，不宜為緩刑或附條件之緩
    刑宣告。經核原審之量刑尚屬妥適，並無違法、不當。
  ㈡檢察官依告訴人請求，提出上訴意旨略以：被告迄今未賠償
    告訴人所受損害，顯無悔悟誠意，其犯後態度難謂良好，衡
    之告訴人所受損害及被告之犯後態度，原審量刑顯然過輕，
    而難收矯正之效云云（本院卷第15頁）。然被告於原審準備
    程序時與告訴人達成和解後，迄今未履行和解內容固屬非是
    ，然此節業經原審執為量刑審酌事項，業如前述。按關於刑
    之量定及緩刑之宣告，係實體法上賦予法院得為自由裁量之
    事項，倘其未有逾越法律所規定之範圍，或濫用其權限，即
    不得任意指摘為違法；又刑罰之量定，固屬法院自由裁量之
    職權行使，但仍應審酌刑法第57條所列各款事由及一切情狀
    ，為酌量輕重之標準，並非漫無限制；在同一犯罪事實與情
    節，如別無其他加重或減輕之原因，下級審法院量定之刑，
    亦無過重或失輕之不當情形，則上級審法院對下級審法院之
    職權行使，原則上應予尊重（最高法院75年台上字第7033號
    、85年度台上字第2446號判決意旨參照）。本件原審判決量
    刑時，業以行為人責任為基礎，就刑法第57條所定各款科刑
    輕重應審酌之事項，於法定刑度範圍內，詳予考量審酌而為
    刑之量定，並未逾越公平正義之精神，亦無濫用裁量職權情
    事，自與罪刑相當原則無悖，核無不合，難認原審判決之量
    刑有何過輕之不當。是檢察官依告訴人請求，以前詞指摘原
    審判決量刑過輕提起上訴，為無理由，應予駁回。
據上論斷，應依刑事訴訟法第455條之1第1項、第3項、第368條
、第373條，判決如主文。
本案經檢察官黃子宜提起公訴，檢察官張尹敏提起上訴，並到庭
執行職務。
中　　華　　民　　國　　111 　年　　12　　月　　14　　日
                  刑事第一庭  審判長法　官  楊秀枝
                                    法　官  陳孟皇
                                    法　官  鄭欣怡
以上正本證明與原本無異。
本判決不得上訴。
                                    書記官  陳湘琦
中　　華　　民　　國　　111 　年　　12　　月　　14　　日
附錄本案論罪科刑法條全文：
刑法第339 條
意圖為自己或第三人不法之所有，以詐術使人將本人或第三人之
物交付者，處5 年以下有期徒刑、拘役或科或併科50萬元以下罰
金。
以前項方法得財產上不法之利益或使第三人得之者，亦同。
前二項之未遂犯罰之。 　　　　　　　　　　　　　　　　　　　　　　　　　　　　　　　　　　　　　　
附件
              臺灣士林地方法院刑事簡易判決
110年度審簡字第1048號
公　訴　人　臺灣士林地方檢察署檢察官
被　　　告　黃瑞文　男　民國00年0月00日生
　　　　　　　　　　住○○市○○區○○○街0巷00弄00號
　　　　　　　　　　居臺北市○○區○○街000巷0弄00號2樓
　                  身分證統一編號：Z000000000號
上列被告因詐欺案件，經檢察官提起公訴（110 年度調偵字第63
5號），被告於本院準備程序時自白犯罪（110 年度審易字第147
6號），本院合議庭認宜以簡易判決處刑，裁定由受命法官獨任
逕以簡易判決處刑如下：
    主  文
黃瑞文犯詐欺取財罪，處有期徒刑陸月，如易科罰金，以新臺幣
壹仟元折算壹日。
未扣案之犯罪所得新臺幣貳佰柒拾貳萬捌仟參佰肆拾貳元沒收，
於全部或一部不能沒收或不宜執行沒收時，追徵其價額。
    犯罪事實及理由
一、本件犯罪事實及證據，除引用檢察官起訴書之記載（如附件
    ）外，另補充被告黃瑞文於本院民國110年12月6日準備程序
    時所為之自白。
二、核被告所為，係犯刑法第339 條第1 項之詐欺取財罪。又被
    告係基於單一犯罪決意，於如起訴書犯罪事實欄一所示之時
    間，利用同一手法在密接時間取得告訴人李珍瑩借款及代墊
    如起訴書附表1至3各編號所示之款項，實屬單一行為之接續
    進行，縱各個舉動與該罪之構成要件相符，但在行為人主觀
    上，各個舉動不過為其犯罪行為之一部分，在刑法評價上，
    應屬接續犯之包括一罪。被告利用不知情之同事楊卓霖借用
    0000000000號行動電話門號及郵局帳號00000000000000號帳
    戶，以遂行本案各次犯行，為間接正犯。爰審酌被告正值青
    壯年，不思正途謀生獲取所需，明知己身財務狀況不佳，竟
    假藉與告訴人發生一定之感情、友誼關係下使告訴人產生錯
    誤認知，進而詐取告訴人財物，所為實不足取，惟念其犯後
    已能坦承犯行，態度尚可，雖於本院準備程序時與告訴人達
    成和解，然被告迄今均未履行和解內容，告訴人因而請求從
    重量刑等情，有本院110年度審附民字861號和解筆錄1份及
    本院公務電話紀錄4紙在卷可佐，復考量本件犯罪所生之危
    害，及其犯罪之動機、目的、手段，暨被告為高職畢業之智
    識程度、未婚、無子女仰賴其扶養、家庭經濟狀況勉持之生
    活狀況等一切情狀，量處如主文所示之刑，並諭知易科罰金
    之折算標準，以資懲儆。至被告前雖未曾因故意犯罪受有期
    徒刑以上刑之宣告，其犯後坦承犯行，並與告訴人成立和解
    ，然被告迄今仍未履行和解條件，業如前述，告訴人所受損
    害，迄今未獲任何填補，本院認對被告所宣告之刑，仍有執
    行刑罰之必要，認不宜為緩刑或附條件之緩刑宣告，附此敘
    明。
三、按犯罪所得，屬於犯罪行為人者，沒收之；於全部或一部不
    能沒收或不宜執行沒收時，追徵其價額，刑法第38條之1 第
    1 項前段、第3 項分別定有明文。查被告於起訴書犯罪事實
    欄一所示時間，詐得如起訴書附表1至3各編號所示之款項，
    共計新臺幣272萬8,342元，屬被告之犯罪所得，業據被告及
    告訴人陳述明確，嗣被告雖與告訴人成立和解，然被告並未
    依約履行和解內容，已如上述，自應依刑法第38條之1 第1 
    項前段、第3 項規定宣告沒收之，如全部或一部不能沒收或
    不宜執行沒收時，追徵其價額。
四、依刑事訴訟法第449 條第2 項、第3 項、第454 條第2 項、
    第450 條第1 項，刑法第339 條第1 項、第41條第1 項前段
    、第38條之1 第1 項前段、第3 項，刑法施行法第1 條之1
    第1 項，逕以簡易判決處刑如主文。
五、如不服本判決，應於判決送達後20日內向本院提出上訴狀。
本案經檢察官黃子宜提起公訴，檢察官張尹敏到庭執行職務。
中　　華　　民　　國　　111 　年　　6 　　月　　27　　日
                  刑事第九庭法  官 李育仁
以上正本證明與原本無異。
因疫情而遲誤不變期間，得向法院聲請回復原狀。
                            書記官 丁梅芬
中　　華　　民　　國　　111 　年　　6 　　月　　29　　日

附錄本判決論罪科刑之法條依據：
刑法第339 條
意圖為自己或第三人不法之所有，以詐術使人將本人或第三人之
物交付者，處5 年以下有期徒刑、拘役或科或併科50萬元以下罰
金。
以前項方法得財產上不法之利益或使第三人得之者，亦同。
前二項之未遂犯罰之。 
附件：
臺灣士林地方檢察署檢察官起訴書
                                    110年度調偵字第635號
　　被　　　告　黃瑞文　男　40歲（民國00年0月00日生）
　　　　　　　　　　　　住○○市○○區○○○街0巷00弄00
　　　　　　　　　　　　號
　　　　　　　　　　　　居臺北市○○區○○街000巷0弄00號
　　　　　　　　　　　　2樓
　　　　　　　　　　　　國民身分證統一編號：Z000000000號
上列被告因詐欺案件，已經偵查終結，認應該提起公訴，茲將犯
罪事實及證據並所犯法條分敘如下：
　　　　犯  罪  事  實
一、黃瑞文於民國106年7月間，明知其財務狀況不佳，竟意圖為
    自己不法之所有，基於詐欺取財之接續犯意，先向不知情之
    同事楊卓霖（涉嫌詐欺部分另為不起訴處分）借用00000000
    00號行動電話門號及郵局帳號00000000000000號帳戶後，利
    用該行動電話門號在網路交友軟體網站上結識李珍瑩，並以
    假名「黃駿偉」跟李珍瑩交往，並向李珍瑩佯稱其在某公司
    擔任副理、家住天母云云，致李珍瑩誤信為真而與其交往成
    為男女朋友後，黃瑞文自106年7月28日起至109年3月5日期
    間，並多次以上開行動電話門號與李珍瑩聯繫，佯稱其因車
    禍需借款、欠繳電話費、錢包不見等不實理由用以詐騙李珍
    瑩，致李珍瑩陷於錯誤，於附表1、2、3所示之時間應允代
    為墊款、清償電話費，並借款如附表1、2、3所示之金額予
    黃瑞文。李珍瑩總計遭詐騙新臺幣（下同）272萬8,342元。
    嗣因黃瑞文遲不償還上開欠款，李珍瑩察覺有異報警處理，
    始悉上情。
二、案經李珍瑩訴由臺北市政府警察局北投分局報告偵辦。
        證  據  並  所  犯  法  條
一、證據清單及待證事實：
編號 證  據  清  單 待  證  事  實 1 被告黃瑞文於警詢及偵查中之供述 被告坦承全部犯罪事實。 2 告訴人李珍瑩於警詢及偵查中之證述 本件被告涉犯之全部犯罪事實。 3 同案被告楊卓霖之供詞 同案被告與被告係擔任大廈保全之同事，被告曾向同案被告借用上開行動電話及郵局帳戶使用，並協助被告提領帳戶內款項之事實。 4 中華郵政股份有限公司110年9月8日儲字第1100245994號函暨黃瑞文郵局帳號00000000000000號帳戶開戶基本資料、歷史交易清單 佐證告訴人遭詐騙之款項匯入被告郵局帳戶之事實。   5 告訴人之永豐銀行、國泰世華銀行帳戶往來明細、中國信託信用卡帳單、國泰世華銀行信用卡電子對帳單、永豐銀行信用卡對帳單 佐證附表1、2所示，告訴人遭詐騙後自其名下銀行帳戶匯款至被告指定之郵局帳戶，及告訴人以名下之信用卡為被告繳納附表3所示款項等事實。 6 同案被告楊卓霖之郵局帳號00000000000000號帳戶存摺影本、交易明細 佐證告訴人遭被告詐騙之款項匯入楊卓霖郵局帳戶之事實。 
二、核被告黃瑞文所為，係犯刑法第339條第1項之詐欺取財罪嫌
    。被告先後詐欺告訴人李珍瑩之犯行，係基於同一犯意，於
    密切接近之時間實施，侵害同一法益，各行為之獨立性薄弱
    ，依一般社會健全觀念，難以強行分開，應視為數個舉動之
    接續施行，合為包括之一行為予以評價，請論以接續犯。又
    被告之犯罪所得，請依刑法第38條之1第1項前段規定諭知沒
    收，如全部或一部不能沒收時，請依同條第3項規定追徵其
    價額。
三、依刑事訴訟法第251條第1項提起公訴。
  　此　  致
臺灣士林地方法院
中　　華　　民　　國　 110　　年　　9 　　月　　27　　日
                              檢  察  官  黃 子 宜
本件正本證明與原本無異
中　　華　　民　　國　 110　　年　　10　　月　　 1  　日
                              書　記　官  林 偉 盛
附錄本案所犯法條　　
中華民國刑法第339條第1項
意圖為自己或第三人不法之所有，以詐術使人將本人或第三人之
物交付者，處 5 年以下有期徒刑、拘役或科或併科 50 萬元以
下罰金。
附表1：告訴人以永豐商業銀行00000000000000號帳戶匯出部分
編號 時間 匯入被告指定郵局帳號  金額（新臺幣） 1 106年7月28日 同案被告楊卓霖郵局帳號00000000000000號帳戶 1萬元   2 106年7月30日 同上 1萬元   3 106年7月31日 同上 1萬元   4  106年8月6日 同上 1萬元   5 106年8月13日 同上 1萬元   6 106年8月18日 同上 1萬5,000元   7 106年8月23日 同上 1萬5,000元   8 106年8月27日 同上 1萬元   9 106年8月29日 同上 1萬元  10 106年9月3日 同上 2萬元  11 106年9月7日 同上 1,000元  12 106年9月9日 同上 1萬9,000元  13 106年9月10日 同上 1萬元  14 106年9月13日 同上 5,000元  15 106年9月16日 同上 1萬元  16 106年9月19日 同上 1萬5,000元  17 106年9月24日 同上 2萬元  18 106年9月27日 同上 2萬元  19 106年9月30日 同上 1萬元  20 106年10月3日 同上 1萬5,000元  21 106年10月8日 同上 5,000元  22 106年10月10日 同上 1萬元  23 106年10月14日 同上 1萬元  24 106年10月15日 同上 3,000元  25 106年10月18日 同上 5,000元  26 106年10月22日 同上 1萬5,000元  27 106年10月24日 同上 7,000元  28 106年10月28日 同上 1萬元  29 106年10月30日 同上 1萬元  30 106年11月1日 同上 3,000元  31 106年11月3日 同上 1萬元  32 106年11月5日 同上 5,000元  33 106年11月10日 同上 7,000元  34 106年11月12日 同上 1萬5015元  35 106年11月17日 同上 5,000元  36 106年11月20日 同上 1萬元  37 106年11月27日 同上 1萬元  38 106年11月30日 同上 1萬5,000元  39 106年12月6日 同上 5,000元  40 106年12月10日 同上 2萬元  41 106年12月13日 同上 5,000元  42 106年12月18日 同上 3萬元  43 106年12月18日 同上 5,000元  44 106年12月24日 同上 5,000元  45 106年12月27日 同上 3萬元  46 107年1月1日 同上 3,000元  47 107年1月7日 同上 7,000元  48 107年1月9日 同上 1萬元  49 107年1月12日 同上 5,000元  50 107年1月15日 同上 5,000元  51 107年1月20日 同上 3,000元  52 107年1月23日 同上 7,000元  53 107年1月26日 同上 2萬元  54 107年1月31日 同上 5,000元  55 107年2月5日 同上 5,000元  56 107年2月9日 同上 1萬元  57 107年2月12日 同上 1萬元  58 107年2月15日 同上 3萬5,000元  59 107年2月18日 同上 5,000元  60 107年2月19日 同上 1萬元  61 107年2月25日 同上 5,000元  62 107年2月27日 同上 2萬元  63 107年3月2日 同上 1萬元  64 107年3月5日 同上 5,000元  65 107年3月7日 同上 3萬元  66 107年3月14日 同上 5萬元  67 107年3月14日 同上 1萬元  68 107年3月15日 同上 7,000元  69 107年3月18日 同上 1萬元  70 107年3月20日 同上 1萬元  71 107年3月24日 同上 2萬5,000元  72 107年3月27日 同上 1萬元  73 107年3月29日 同上 8,000元  74 107年3月30日 同上 5,000元  75 107年4月2日 同上 5萬元  76 107年4月2日 同上 3萬5,000元  77 107年4月5日 同上 1萬元  78 107年4月11日 同上 3,000元  79 107年4月13日 同上 1萬元  80 107年4月18日 同上 4,000元  81 107年4月26日 同上 5,000元  82 107年5月9日 同上 4萬元  83 107年5月14日 同上 1,500元  84 107年5月20日 同上 6,000元  85 107年5月28日 同上 3,000元  86 107年5月30日 同上 5,000元  87 107年6月2日 同上 5,000元  88 107年6月4日 同上 3,000元  89 107年6月6日 同上 5,000元  90 107年6月8日 同上 1萬2,000元  91 107年6月16日 同上 4,000元  92 107年6月17日 同上 2,000元  93 107年6月30日 同上 1萬2,000元  94 107年6月8日 同上 1萬2,000元  95 107年7月2日 同上 5,000元  96 107年7月3日 同上 5,000元  97  107年7月4日 同上 3,500元  98 107年7月6日 同上 5,000元  99 107年7月7日 同上 1萬元 100 107年7月9日 同上 3,000元 101 107年7月10日 同上 4,000元 102 107年7月13日 同上 3,015元 103 107年7月21日 同上 1萬8,000元 104 107年7月24日 同上 1萬元 105 107年7月25日 同上 5,000元 106 107年7月27日 同上 5,000元 107 107年7月29日 同上 4,000元 108 107年7月30日 同上 4,000元 109 107年7月31日 同上 5,000元 110 107年8月7日 同上 5,000元 111 107年8月9日 同上 1萬元 112 107年8月11日 同上 5,000元 113 107年8月13日 同上 1萬15元 114 107年8月17日 同上 3,000元 115 107年8月18日 同上 5,000元 116 107年8月18日 同上 5,000元 117 107年8月20日 同上 5,000元 118 107年8月21日 同上 3,000元 119 107年8月22日 同上 1萬元 120 107年8月23日 同上 3,000元 121 107年8月30日 同上 3,000元 122 107年9月6日 同上 1萬元 123 107年9月9日 同上 3,015元 124 107年9月13日 同上 1萬3,015元 125 107年9月17日 同上 3,000元 126 107年9月18日 同上 1,000元 127 107年9月19日 同上 1萬5,000元 128 107年10月4日 同上 2,000元 129 107年10月4日 同上 3,000元 130 107年10月6日 同上 3,000元 131 107年10月7日 同上 1萬元 132 107年10月9日 同上 5,000元 133 107年10月12日 同上 1萬元 134 107年10月14日 同上 2,000元 135 107年10月16日 同上 1萬1,000元 136 107年10月25日 同上 6,000元 137 107年10月27日 同上 4,000元 138 107年10月29日 同上 4,000元 139 107年10月31日 同上 4,000元 140 107年11月5日 同上 1萬2,000元 141 107年11月12日 同上 8,000元 142 107年11月16日 同上 1萬元 143 107年11月18日 同上 2,000元 144 107年12月3日 同上 1,500元 145 107年12月6日 同上 8,000元 146 107年12月9日 同上 6,000元 147 107年12月11日 同上 1,000元 148 107年12月12日 同上 5,000元 149 107年12月15日 同上 7,500元 150 107年12月18日 同上 3,000元 151 107年12月21日 同上 3,000元 152 107年12月22日 同上 6,500元 153 107年12月24日 同上 2,000元 154 107年12月26日 同上 1萬元 155 108年1月1日 同上 3,000元 156 108年1月6日 同上 1,000元 157 108年1月7日 同上 5,000元 158 108年1月8日 同上 2,000元 159 108年1月14日 同上 1萬元 160 108年1月16日 同上 2,500元 161 108年1月17日 同上 5,000元 162 108年2月5日 同上 5,000元 163 108年2月7日 同上 2,000元 164 108年2月12日 同上 7,500元 165 108年2月15日 同上 2,000元 166 108年2月23日 同上 2,500元 167 108年3月5日 同上 2,000元 168 108年3月6日 同上 5,500元 169 108年3月7日 同上 5,500元 170 108年3月11日 同上 1,000元 171 108年3月14日 同上 4,000元 172 108年3月16日 同上 3,500元 173 108年3月18日 同上 2,000元 174 108年3月19日 同上 1,500元 175 108年3月24日 同上 1,000元 176 108年3月26日 同上 6,000元 177 108年3月28日 同上 5,500元 178 108年4月1日 同上 1,000元 179 108年4月3日 同上 1,000元 180 108年4月6日 同上 2,000元 181 108年4月10日 同上 5,015元 182 108年4月16日 同上 3,000元 183 108年4月25日 同上 1萬元 184 108年5月6日 同上 5,500元 185 108年5月7日 同上 6,000元 186 108年5月15日 同上 2,000元 187 108年6月11日 同上 2,000元 188 108年6月17日 同上 2,000元 189 108年6月25日 同上 3,000元 190 108年6月26日 同上 6,000元 191 108年7月6日 同上 5,000元 192 108年7月7日 同上 1,500元 193 108年7月8日 同上 6,000元 194 108年7月15日 同上 2,000元 195 108年7月21日 同上 1萬5,000元 196 108年8月3日 同上 4,000元 197 108年8月8日 同上 1萬1,000元 198 108年8月10日 同上 2,000元 199 108年8月14日 同上 1萬元 200 108年10月7日 同上 5,000元 201 108年10月9日 同上 1萬5,000元 202 108年10月20日 同上 3,000元 203 108年10月23日 同上 3,000元 204 108年10月26日 同上 2萬元 205 108年11月27日 同上 2,000元 206 108年12月4日 同上 1萬2,500元 207 109年3月4日 黃瑞文郵局帳號00000000000000號帳戶 3,000元 208 109年3月5日 同上 3,000元 
附表2：告訴人以國泰世華銀行000000000000號帳戶匯出部分
編號 時間 匯入被告指定郵局帳號  金額（新臺幣） 1 107年4月9日 同案被告楊卓霖郵局帳號00000000000000號帳戶 1萬元   2 107年4月16日 同上 1萬5,000元   3 107年4月19日 同上 6萬5,000元   4  107年4月23日 同上 3萬元   5 107年5月2日 同上 3萬元   6 107年5月4日 同上 4萬元   7 107年5月16日 同上 4萬元   8 107年5月22日 同上 3萬元   9 107年6月12日 同上 2萬7,000元  10 107年6月19日 同上 1萬元 

 11 107年6月25日 同上 4萬元  12 107年6月26日 同上 2萬7,000元  13 107年7月16日 同上 1萬2,000元  14 107年7月16日 同上 2萬元  15 107年8月1日 同上 7,000元  16 107年8月2日 同上 1萬元  17 107年8月6日 同上 5,000元  18 107年8月6日 同上 1萬2,000元  19 107年8月13日 同上 1萬4,000元 

 20 107年8月24日 同上 1萬5,000元  21 107年8月27日 同上 1萬元  22  107年8月27日 同上 4,000元  23 107年8月28日 同上 1萬5,000元  24 107年9月3日 同上 5,000元  25 107年9月10日 同上 5,000元  26 107年9月25日 同上 5,000元  27 107年9月25日 同上 2,000元  28 107年9月25日 同上 1萬元 

 29 107年9月28日 同上 2,000元  30 107年9月28日 同上 2,000元  31 107年10月1日 同上 8,000元  32 107年10月1日 同上 3,000元  33 107年10月2日 同上 1萬元  34 107年10月11日 同上 1萬元  35 107年10月15日 同上 1萬元  36 107年10月16日 同上 1萬6,000元  37 107年10月19日 同上 2,000元 

 38 107年10月22日 同上 2,000元  39 107年10月22日 同上 1萬6,000元  40 107年10月23日 同上 2,500元  41 107年11月2日 同上 7,000元  42 107年11月5日 同上 1萬1,000元  43  107年11月6日 同上 5,000元  44 107年11月14日 同上 5,000元  45 107年11月20日 同上 2,000元  46 107年11月22日 同上 1萬元 

 47 107年11月26日 同上 3,000元  48 107年11月27日 同上 3,500元  49 107年11月30日 同上 2,000元  50 107年12月3日 同上 8,000元  51 107年12月4日 同上 2萬5,000元  52 108年1月2日 同上 3,000元  53 108年1月2日 同上 3,000元  54 108年1月3日 同上 1,500元  55 108年1月4日 同上 1萬元  56 108年1月11日 同上 1萬9,000元 

 57 108年1月19日 同上 3,500元  58 108年1月22日 同上 3,000元  59 108年1月25日 同上 2,000元  60 108年2月18日 同上 3,500元  61 108年2月18日 同上 1萬1,000元  62 108年2月27日 同上 4,000元  63 108年3月4日 同上 5,000元  64 108年3月8日 同上 1萬5,000元  65 108年3月13日 同上 6,000元  66 108年3月21日 同上 3,000元 

 67 108年3月22日 同上 2,000元  68 108年4月2日 同上 6,500元  69 108年4月8日 同上 1萬元  70 108年4月8日 同上 3,000元  71 108年4月15日 同上 2,500元 

 72 108年4月15日 同上 3,000元  73 108年4月19日 同上 7,000元  74 108年4月29日 同上 2,500元  75 108年5月3日 同上 2萬4,500元  76 108年5月9日 同上 1萬2,000元 

 77 108年5月29日 同上 2,000元  78 108年6月10日 同上 3,000元  79 108年7月17日 同上 1,500元  80 108年7月22日 同上 3,000元  81 108年8月19日 同上 2萬1,000元  82 108年8月20日 同上 2萬元  83 108年10月14日 同上 2,000元  84 108年10月21日 同上 2,000元 
附表3：以告訴人信用卡代繳費用部分
編號 日期 代繳被告費用 告訴人使用之信用卡 金額 1 108年3月24日 遠傳電信電話費 中國信託信用卡 2萬3,691元 2 108年6月8日 同上 國泰世華信用卡 2萬4,906元 3 108年7月6日 同上 同上 2萬7,189元 4 108年7月15日 PCHOME 同上 2萬7,797元   5 108年8月20日 遠傳電信電話費 永豐銀行信用卡 2萬2,579元 6 108年9月16日 同上 中國信託信用卡 2萬2,506元 7 108年10月23日 同上 同上 2萬4,324元